臺灣新北地方法院民事裁定
111年度司字第57號
聲  請  人  葉其菁


上列聲請人聲請為相對人金華工程有限公司選派清算人事件，本
院裁定如下：
    主  文
聲請駁回。
聲請程序費用由聲請人負擔。
    理  由
一、本件聲請意旨略以：聲請人與第三人趙光啟為相對人之唯二
    股東，相對人已於民國74年間經臺灣省政府建設廳74年1 月
    28日七四建三字第95014 號函命令解散在案，依法應進行清
    算程序，然因趙光啟多年來音訊全無，就算持聲請人持本院
    111 年度司司字第201 號函文前往戶政機關，因無趙光啟之
    身分證字號，而無法查詢趙光啟之最新戶籍謄本，亦無法聯
    絡趙光啟辦理清算或簽署文件，本件已屬不能依公司法第79
    條規定定其清算人之情形，爰聲請選派蕭聖澄律師、洪嘉呈
    律師為相對人之清算人等語。
二、按解散之公司除因合併、分割或破產而解散外，應行清算，
    公司法第24條定有明文。又上開規定，於公司經中央主管機
    關撤銷或廢止登記者準用之，公司法第26條之1 亦有明定，
    是公司經撤銷登記者，依法即應進行清算程序。次按公司之
    清算，以全體股東為清算人。但本法或章程另有規定或經股
    東決議，另選清算人者，不在此限。不能依第79條規定定其
    清算人時，法院得因利害關係人之聲請，選派清算人，公司
    法第79條、第81條分別定有明文。上開規定於有限公司之清
    算程序準用之，復為同法第113 條所明定。觀諸公司法第81
    條立法目的乃在避免公司無清算人可進行清算程序，因而損
    及利害關係人權利，僅得於無法依公司法第79條規定定其清
    算人時，方可聲請法院選派，亦即無可任清算人之人，或章
    程未規定、股東未決議選任清算人時，法院始得因利害關係
    人之聲請選派清算人至明。
三、經查，相對人業於74年1 月28日經臺灣省政府建設廳七四建
    三字第95014 號函撤銷登記，且無選任清算人，有新北政府
    函文、變更登記事項表、本院111 年度司司字第201 號函在
    卷可稽，依法相對人應行清算程序，且除章程另有規定，或
    經股東會決議另選清算人外，自應以全體股東為清算人。而
    查，本件聲請人既為相對人之股東，依公司法第79條規定當
    然為公司之清算人，自無再由法院另選派清算人之必要，至
    於聲請人主張因無法聯絡趙光啟辦理清算或簽署文件等情，
    據以聲請本院選派清算人等語，則核與前開法院選派清算人
    之要件有間，難認有理，故本件仍應以相對人之全體股東為
    清算人，進行清算之程序，並無不能定清算人之情事。從而
    ，本件聲請人之聲請，於法容有未洽，尚難准許。
四、依非訟事件法第21條第2 項、第24條第1項，民事訴訟法第9
    5條、第78條，裁定如主文。
中　　華　　民　　國　　111 　年　　11　　月　　17　　日
                  民事第六庭    法　官　宋家瑋
以上正本係照原本作成
本裁定不得聲明不服。
中　　華　　民　　國　　111 　年　　11　　月　　17　　日
                                書記官　張韶安